臺灣花蓮地方法院刑事判決　　　　　 100年度交簡上字第15號
上　訴　人　臺灣花蓮地方法院檢察署檢察官
被　　　告　黃忠勇
選任辯護人　魏辰州律師
上列上訴人因被告業務過失致重傷害案件，不服本院中華民國10
0年3月16日100年度交簡字第9號第一審判決（起訴案號：99年度
偵字第4058號），提起上訴，本院管轄之第二審合議庭判決如下
：
    主  文
上訴駁回。
    事實及理由
一、本案經本院審理結果，認原審以被告黃忠勇犯業務過失致重
    傷害罪，判處有期徒刑 5月，如易科罰金，以新臺幣（下同
    ） 1000元折算1日，認事用法及量刑均無不當，應予維持，
    並引用第一審判決書所記載之事實、證據及理由。
二、上訴意旨略以：原審判決未審酌被告過失程度嚴重，事後雖
    坦承犯行，但始終未賠償被害人賴盛開分文，而被害人賴盛
    開受傷情形極為嚴重痛苦，被害人家屬必須借錢以支付醫療
    費用，原審僅判處被告有期徒刑 5月，並得易科罰金，量刑
    顯然過輕，並未審酌刑法第57條所定之情狀。至於被害人家
    屬領取之保險金 160萬元，乃法律上之權利，不僅與被告無
    涉，且不足以支應鉅額之醫療及照顧費用，不足作為被告從
    輕量刑之基礎，且未予被害人家屬到庭陳述意見，即對被告
    從輕量刑，亦有未合等語。
三、按量刑輕重，係屬事實審法院得依職權自由裁量之事項，苟
    已斟酌刑法第57條各款所列情狀而未逾越法定刑度，不得遽
    指為違法（最高法院72年臺上字第6696號、75年臺上字第70
    33號判例可資參照）；且在同一犯罪事實與情節，如別無其
    他加重或減輕之原因，下級審量定之刑，亦無過重或失輕之
    不當情形，則上級審法院對下級審法院之職權行使，原則上
    應予尊重（最高法院85年度臺上字第2446號裁判意旨參照）
    。而刑法第284條第2項後段之業務過失致重傷罪之法定本刑
    為 3年以下有期徒刑，原審依具體個案認定被告駕駛特種自
    用大貨車，行經閃光紅燈號誌路口，支道車未暫停讓幹道車
    先行，為肇事主因；被害人賴盛開駕駛重機車，行經閃光黃
    燈號誌路口，未減速接近注意安全小心通過，為肇事次因之
    雙方過失程度、被害人所受傷害甚鉅，被告迄仍未與被害人
    家屬達成和解，但被害人家屬已領取保險金 160萬元，茲因
    被害人提起民事訴訟賠償金額為00000000元，致無法達成和
    解，兼衡被告之前科素行、智識程度、生活狀況，暨被告犯
    罪後自首及坦承犯行之態度等一切情狀，量處被告有期徒刑
    5月，並諭知易科罰金之折算標準，量刑已斟酌刑法第 57條
    各款情形，復未逾越法定刑之範圍，亦無過輕或過重之不當
    情形，依前揭最高法院判例及裁判要旨，尚難認原審量刑有
    違法之情事。
四、綜上論述，原審判決依刑事訴訟法第449條、第454條第 2項
    及刑法第284條第2項後段、第62條前段、第41條第 1項前段
    ，刑法施行法第1條之1等規定，經檢察官、被告及其辯護人
    之同意後，將本件改以簡易判決處刑，並量處被告有期徒刑
    5 月，及諭知易科罰金之折算標準，其認事用法均無不合，
    量刑亦稱妥適，且告訴人賴國華即被害人賴盛開之子於原審
    準備程序中確有到庭陳述意見，並要求法官重判，並無上訴
    意旨所謂未經告訴人陳述意見即逕行判決之情形（見原審卷
    第13至第16頁），是上訴意旨指摘原判決量刑過輕，為無理
    由，應予駁回。
據上論斷，應依刑事訴訟法第455條之1第 1項、第3項、第368條
、第373條，判決如主文。
本案經檢察官張立中到庭執行職務。
中    華    民    國    100    年    6    月    22    日
                  刑事第三庭   審判長法官 李世華
                                     法官 湯國杰
                                     法官 許乃文
上列正本證明與原本無異。
本件不得上訴。
中    華    民    國   100    年    6     月    23    日
                                     書記官